【裁判字號】    99,簡上,194
【裁判日期】    990520
【裁判案由】    違反就業服務法
【裁判全文】
臺灣桃園地方法院刑事判決             99年度簡上字第194號
上  訴  人
即  被  告  乙○○
上列上訴人即被告因違反就業服務法案件，不服本院中華民國98
年12月15日98年度壢簡字第2625號第一審刑事簡易判決（聲請簡
易判決處刑案號：98年度偵緝字第705 號），提起上訴，本院管
轄之第二審合議庭判決如下：
    主  文
上訴駁回。
    事  實
一、乙○○於民國九十二年間因妨害家庭案件，經本院以九十二
    年度壢簡字第第七五四號判決判處有期徒刑三月確定，於九
    十三年三月十八日易科罰金執行完畢。猶不知警惕，明知任
    何人不得媒介外國人非法為他人工作，亦明知印尼籍女子YE
    LI DWI ARFIANI（下稱YELI）為非法居留之逃逸外勞，竟意
    圖營利，基於違反任何人不得媒介外國人非法為他人工作之
    規定之犯意，於九十六年八月間某日，YELI經由真實姓名年
    籍不詳之印尼人處知悉乙○○係從事仲介工作，遂與乙○○
    取得聯繫並達成協議，由乙○○仲介工作予YELI，YELI則須
    給付仲介費。乙○○隨即於同年月某日將YELI媒介至臺北市
    ○○○路某處受僱於某不詳之雇主，非法為該雇主從事看護
    工作，為期四個月；接續又於同年十二月間，將YELI媒介至
    甲○○位於桃園縣中壢市○○路二五八號之凱瑟琳服飾店，
    非法為甲○○從事清潔工作；於上開工作期間，前四個月之
    薪資新臺幣（下同）二萬一千元均由雇主直接支付予乙○○
    ，乙○○則於前三個月每月抽取一萬二千元之仲介報酬，第
    四個月則抽取一萬零五百元之仲介報酬，再將剩餘薪資交予
    YELI，第五個月起則不再抽取仲介報酬，而由甲○○直接支
    付薪資予YELI，乙○○總計從中獲得四萬六千五百元之仲介
    報酬以牟利。嗣於九十七年三月四日上午十時許，在上開凱
    瑟琳服飾店內，經警查獲上開非法居留之印尼籍勞工YELI，
    並循線查獲乙○○。
二、案經內政部入出國及移民署專勤事務第一大隊桃園縣專勤隊
    報請臺灣桃園地方法院檢察署檢察官偵查後聲請簡易判決處
    刑。
    理  由
一、按傳聞法則之重要理論依據，在於傳聞證據未經當事人之反
    對詰問予以核實，乃予排斥，惟若當事人已放棄對原供述人
    之反對詰問權，於法院審判時表明同意該等傳聞證據可作為
    證據，基於證據資料愈豐富，愈有助於真實發現之理念，並
    貫徹刑事訴訟法修法加重當事人進行主義之精神，確認當事
    人對於證據能力有處分權之制度，傳聞證據經當事人同意做
    為證據，法院認為適當者，亦得為證據。另當事人於調查證
    據時，對於傳聞證據表示「沒有意見」，而未於言詞辯論終
    結前聲明異議，應視為已有將該等傳聞證據採為證據之同意
    ，此刑事訴訟法第一百五十九條之五定有明文。本案被告乙
    ○○於本院審理程序中已表示對卷內人證、書證、物證之證
    據能力均無意見，本院審理時，被告對被告以外之人於審判
    外之陳述之證據能力並未表示意見，迄本院言詞辯論終結前
    ，被告亦未爭執本案證據之證據能力，依刑事訴訟法第一百
    五十九條之五第二項之規定，應視為被告已同意本案相關之
    傳聞證據均可做為證據，本院斟酌本案卷內之證據並非非法
    取得，亦無證明力明顯過低之情形，且經本院於審判期日依
    法進行證據之調查、辯論，被告於訴訟上之程序權，已受保
    障，前揭各該證據，均得採為證據。
二、訊據被告固坦承知悉印尼籍女子YELI為逃逸非法居留之外勞
    ，且有仲介YELI前往甲○○經營之凱瑟琳服飾店工作，惟矢
    口否認有何意圖營利而違反就業服務法之犯行，並辯稱：伊
    沒有向YELI收取仲介費云云。經查：
  (一)YELI為印尼籍人士，於九十五年十一月二十日抵臺，在第三
    人梁寶卿位於臺北縣林口鄉嘉寶村三鄰嘉溪雅坑一三號住處
    ，從事監護工之工作，於九十六年五月一日從上開住處逃逸
    。被告知悉YELI為逃逸非法居留之印尼籍勞工，嗣後經由被
    告之仲介，於九十六年十二月間某日起，前往證人甲○○所
    經營上開凱瑟琳服飾店從事清潔工作，而於九十七年三月四
    日在上開凱瑟琳服飾店內，經警查獲為逃逸非法居留外勞等
    情，業據證人YELI、甲○○於警詢、偵查中證述明確（見臺
    灣桃園地方法院檢察署九十七年度偵字第一八八九四號卷第
    一七頁至第一八頁、第一九頁至第二一頁、第三○頁至第三
    一頁、第三三頁至第三五頁、第四九頁至第五○頁、九十八
    年度偵緝字第七○五號卷第二九頁至第三○頁），復有內政
    部入出國及移民署外僑出入境資料查詢、外勞居留資料查詢
    －明細內容顯示畫面等件復卷可按（見上開偵卷第二二頁至
    第二三頁），且為被告所不否認（見本院卷第三二頁背面至
    第三三頁），是上開事實，首堪認定。
  (二)被告固以前情置辯，然依證人YELI於偵查中證稱：伊是九十
    五年十一月二十日入境臺灣，先到臺北林口梁寶卿處從事看
    護工作，因為工作太累，九十六年五月份離開該處。之後，
    曾透過朋友介紹到別處工作，後來才由乙○○介紹安排去工
    作。乙○○介紹給伊兩個工作，一開始介紹伊到臺北照顧某
    老太太，為期四個月，每月薪水二萬一千元，薪水由雇主拿
    給乙○○，乙○○在前三個月交給伊九千元，第四個月交給
    伊一萬零五百元；後來乙○○再介紹伊到被查獲之服飾店工
    作，做三個月，每月薪水二萬一千元，由雇主直接將薪水交
    給伊，就沒有再付給乙○○錢等語（見上開偵卷第四九頁至
    第五○頁），核與證人YELI於警詢中證述是合法進入臺灣工
    作之後逃逸，逃逸後經由他人介紹工作，嗣後再經由被告介
    紹到臺北工作，薪資由雇主給付被告，前三個月被告僅給付
    九千元薪資，第四個月給付一萬五千元薪資予證人YELI，其
    餘薪資則由被告獲取；再於九十六年十二月間由被告介紹到
    凱瑟琳服飾店工作，薪資二萬一千元由雇主給付證人YELI等
    情相符；另證人甲○○於本院審理時證稱：伊本來有請被告
    申請合法外勞，後來因為該名外勞不會說中文，也沒有經驗
    ，而伊開店很忙，所以只僱用該名外勞兩、三個月後，伊跟
    被告說要換外勞，被告說即使要換，也沒有那麼快，後來被
    告將上開合法外勞載走，並又帶了另外一名印尼籍外勞YELI
    到伊店內幫忙，沒想到就被警方查獲。被告說YELI的薪水直
    接給外勞就好，所以伊直接將錢給外勞。但之前那位合法外
    勞的每個月薪水，伊是交給被告等語（見本院卷第三○頁至
    第三一頁），核與證人甲○○於警詢、偵查中證稱證人YELI
    確由被告仲介及薪資交付YELI等情並無二致，亦核與證人YE
    LI證述在凱瑟琳服飾店工作之薪資是由證人甲○○直接交付
    予證人YELI等情一致，可知證人YELI上開證詞之可信性無疑
    ，其上開證述，尚非子虛。而證人YELI茍非遭被告抽取仲介
    報酬，何以要虛構經由被告仲介第一份在臺北市○○○路某
    處看護老太太工作之過程，且對該工作之地點、時間、可獲
    得之薪資及被告抽取報酬之金額均能指述歷歷，顯見證人YE
    LI確係經由被告仲介前往臺北市○○○路某處、凱瑟琳服飾
    店工作，被告並從證人YELI前四個月薪資中總計抽取四萬六
    千五百之薪資作為仲介報酬無訛。況且，被告與證人YELI既
    非友人又無親戚關係，衡情為何要在無任何對價關係下仲介
    工作予證人YELI，甚且，被告當時係在群龍人力資源管理顧
    問公司任職，當可依法仲介合法之外勞予他人，然被告在明
    知證人YELI為逃逸之外勞，仍仲介證人YELI工作，可見被告
    另有意圖營利收取仲介報酬之意。是被告上揭所辯，顯係事
    後卸責之詞，委不足採。綜上，本件事證明確，被告上揭犯
    行，堪以認定，應予依法論科。
三、核被告所為，係意圖營利違反就業服務法第四十五條規定，
    而犯同法第六十四條第二項之意圖營利媒介外國人非法工作
    罪。查被告有前揭犯罪事實欄一所載之犯罪科刑及執行完畢
    之紀錄，此有臺灣高等法院被告前案紀錄表在卷可按，其前
    受有期徒刑執行完畢，於五年以內故意再犯上開有期徒刑以
    上之罪，為累犯，應依第四十七條第一項之規定，加重其刑
    。原審認本件事證明確，因而適用就業服務法第六十四條第
    二項，刑法第十一條前段、第四十七條第一項、第四十一條
    第一項前段，量處有期徒刑四月，並諭知以一千元折算一日
    之易科罰金折算標準。核其認事用法均無違誤，量刑亦屬允
    當。上訴人猶執陳詞否認犯行提起上訴，自無理由，應予駁
    回。至蒞庭實行公訴之檢察官促請本院併予審酌被告是否涉
    有非法仲介印尼籍外勞LILIS SETYANIN GRUM 一節，查此部
    分未經聲請簡易判決處刑，非屬聲請簡易判決處刑效力所及
    ，且依卷附資料亦查無被告仲介LILIS SETYA NINGRUM 之部
    分，與本案有何裁判上或實質上一罪關係，是本院自無法併
    予審酌，附此敘明。
據上論斷，應依刑事訴訟法第四百五十五條之一第一項、第三項
、第三百六十八條，判決如主文。
本案經檢察官黃俊華到庭執行職務。
中    華    民    國    99    年    5     月    20     日
                  刑事第九庭  審判長  法  官  吳為平
                                      法  官  黃立昌
                                      法  官  林玉蕙
以上正本證明與原本無異。
本件不得上訴。
                                      書記官  魏里安
中    華    民    國    99    年    5     月     20    日

司法院資訊處製作；財團法人民間司法改革基金會備份。
